# 土地摊销资本化

提问人：许许 wuming7709 时间：2023-08-16 09:57:36
请教陈版及各位老师：
被审计单位取得了 12 万平方米的商业用地，用途为住宿餐饮用地，规划建设别墅和酒店自持并非对外出售， 2018年开工， 2021 年底停工，仅仅只建设了 1600 平米的样板间和体验中心（含在报规中），其余项目没有任何进展，请问在资本化期间也就是2018-2021年之间，土地使用权的摊销能否全部资本化，还是仅仅对已经开工的 1600 平米进行资本化，还请陈版及各位老师解惑，谢谢~

回答人：chenyiwei
未开工部分对应的土地使用权摊销，并不是已开工部分达到预定可使用或可销售状态的必要支出，因此不可以资本化计入已开工部分的成本中。